# 求助陈版主，关于商誉减值测试资产组确认问题

提问人：ybycpv 时间：2021-09-19 20:33:07
求助陈版主：
1 、A公司收购B公司形成商誉，现在需要对A收购B形成的商誉进行减值测试，发现在B合并报表层面的长投科目里存在一个联营企业C（B持有C大约34%的股权），则在A合并报表层面也存在该长投科目，如果C经营的业务与A收购B的业务相似或相同，那对于该笔长投是否需要纳入商誉资产组范围呢？
2 、如果上述长投需要纳入资产组范围的话，那评估时该笔长投在在用价值测算里该如何考虑其现金流呢？
3 、继续就上述商誉事项延伸，在A收购B时，B控股了D公司，然后A在收购B之后对D进行了增资，使得A控股了D、B只占D不到2%的股份了，D与B的业务相似或相同，那是否在商誉减值测试时也应该把D纳入商誉资产组范围呢？
谢谢陈版主！！！

回答人：chenyiwei
1 、如果C经营的业务与A收购B的业务相似或相同，或者与B有较多交易而存在一定协同效应的，则该项长投需纳入商誉对应的资产组。
2 、如果上述长投需要纳入资产组范围的话，那评估时该笔长投在在用价值测算可根据其未来盈利预测和股利政策确定。
3 、这种情况下要关注是否将D作为一个独立资产组，对其分配商誉，即是否由于集团架构重组的影响而调整商誉在各个资产组或资产组组合之间的分配情况。